【裁判字號】    89,上易,1297
【裁判日期】    890823
【裁判案由】    竊盜
【裁判全文】
臺灣高等法院臺南分院刑事判決          八十九年度上易字第一二九七號     潛
      上  訴  人
      即  被  告  丙  ○  ○
右列上訴人因竊盜案件，不服臺灣臺南地方法院八十九年度易字第一○一四號中華民
國八十九年六月二十日第一審判決（起訴案號：臺灣臺南地方法院檢察署八十九年度
偵字第三○○四號；併辦案號：同上署八十九年度偵字第四一五五號、第三五九八號
），提起上訴，本院判決如左：
      主      文
上訴駁回。
      事      實
一、丙○○曾於民國（下同）八十三年間因肅清煙毒條例案件，經臺灣高雄地方法院
    判處有期徒三年一月，於八十七年八月十六日執行完畢，仍不悔改，又意圖為自
    己不法之所有，並基於概括之犯意，於八十九年二月二十一日二十一時四十分至
    二十二時間，在台南市○○路○段十八號前竊取乙○○所有ＯＲＶ－三三九號機
    車一部，得手後，於同年月二十三日將該車停放在台南市○○路○段一四一巷口
    ，經警發現埋伏守侯，同日二十一時許，丙○○以其所有之鑰匙插入該機車電門
    時，經警當場查獲，扣得機車鑰匙一把。復於同年二月六日下午三時許，在台南
    市○○路七九巷五十二號建德百貨店，竊取丁○所有之現金新台幣（下同）八百
    元。又連續於同年三月十日下午五時卅分許，在台南市○○街香港大廈前，竊取
    甲○○所有之ＶＨＪ－六二九號輕機車乙輛，得手後供自己使用。
二、案經台南市警察局第二分局報請臺灣臺南地方法院檢察署檢察官偵查起訴及移送
    併案。
      理      由
一、上訴人即被告丙○○經合法傳喚，無正當理由不到庭，惟於原審法院矢口否認有
    竊盜犯行，辯稱：乙○○機車部分，伊僅坐在機車上乘涼而已，伊進入百貨店要
    買東西，見無人就走，並無偷錢，偷甲○○機車的事，是朋友陳建盈表示二人共
    騎一部機車兜風不好，叫伊偷另一部機車一起兜風等語。
二、經查：
(一)前揭竊取乙○○機車之事實，業據被害人乙○○指訴機車失竊之情節在卷，並有
    台南市警察局車輛失竊證明單影本及贓物認領保管單各一紙在卷可稽，且被害人
    乙○○於機車失竊後，曾向台南市警察局第二分局博愛派出所報案，嗣經該派出
    所警員發現該機車停放在台南市○○路一四一巷內距北門路約十公尺處，研判該
    車係贓車，車身乾淨，竊賊可能出現取車，即在附近埋伏守候，而發現被告自北
    門路一段穿越道路，直接走到該機車坐於其上，並以鑰匙插入機車電門，始經當
    場查獲等情，業據證人即該派出所警員林中杰、呂朝慶在檢察官偵查中證述明確
    ，復有被告使用機車鑰匙一把扣案可資佐證，足認被告在騎用該機車，被告不能
    供出該機車之來源，顯見該機車為被告所竊取無訛，被告辯稱：伊僅坐在機車上
    乘涼而已等語，純係卸責之詞，要難採信，被告此部分竊盜犯行足堪認定。
(二)前揭竊取丁○現款八百元之事實，業據被害人丁○指稱：伊開雜貨店，雖無親眼
    看到被告偷錢，但被告確有進入其店內，且其抽屜確實少了八百元，被告看到伊
    時就很快走出去等情，被告亦不否認案發時在被害人丁○之建德百貨店內，而被
    告於店家老闆來時，未為購買貨品，即匆匆的離去，足認被害人丁○店內抽屜短
    少八百元，應係被告所竊取無訛，被告辯稱：去買東西，因沒有人就走了等語，
    為卸責之詞，不足採信，此部分竊盜犯行亦堪認定。
(三)前揭被告竊取甲○○之車牌號碼ＶＨＪ－六二九號輕機車乙輛之事實，業據被告
    於原審供承在卷，核與甲○○指訴失竊之情節相符，並有贓物認領保管單、失竊
    補報單在卷足憑，事證明確，被告雖辯稱：是其朋友陳建盈要他偷的云云，亦難
    辭其竊盜犯行，且無證據可證明陳建盈有參與共同竊盜行為，被告此部分竊盜犯
    行堪以認定。
三、核被告意圖為自已不法之所有，而竊取他人之財物，所為係犯刑法第三百二十條
    第一項之竊盜罪。先後三次犯行，時間緊接，所犯構成要件亦復相同，顯係基於
    概括犯意反覆為之，為連續犯，依法以一罪論，並加重其刑。被告曾因肅清煙毒
    條例案件，經法院判處有期徒三年一月，於八十七年八月十六日執行完畢，五年
    內再犯有期徒刑以上之本罪，為累犯，依法加重其刑。原審審酌被告品性，犯罪
    之動機、目的、手段、所得利益、所生危害、犯罪後態度等一切情狀，適用刑法
    第五十六條、第四十七條、第三百二十條第一項、第三十八條第一項第二款、第
    三項、罰金罰鍰提高標準條例第一條前段，量處有期徒刑一年二月，以資懲儆。
    扣案之鑰匙一把，係被告所有供犯罪所用之物，宣告沒收。本院經核原判決認事
    用法，均無不合，量刑亦屬妥適。被告聲明上訴，未具體指摘原判決有何不當，
    為無理由，應予駁回。
四、被告經合法傳喚，無正當理由不到庭，爰不待其陳述逕行判決。
五、據上論斷，應依刑事訴訟法第三百六十八條、第三百七十一條，判決如主文。
本案經檢察官劉欽銘到庭執行職務。
中  華  民  國      八  十  九      年      八      月      二十三      日
                                臺灣高等法院臺南分院刑事第五庭
        審判長法官  茆    臺    雲
                                          法官  李    文    福
                                          法官  蔡    長    林
右正本證明與原本無異。
不得上訴。
                                    法院書記官  李    培    薇
中  華  民  國      八  十  九      年      八      月      二十四      日
附錄本案論罪科刑法條全文：
刑法第三百二十條第一項
意圖為自己或第三人不法之所有，而竊取他人之動產者，為竊盜罪，處五年以下有期
徒刑、拘役或五百元以下罰金。


司法院資訊處製作；財團法人民間司法改革基金會備份。
